# 母子公司内部交易问题

提问人：91lmn 时间：2020-03-17 23:37:56
合同是子公司与客户签的，但是服务实际上是由母公司提供的，客户向子公司交服务费。母公司和子公司签订了协议，说明服务实际由母公司提供，子公司应按向客户收取的金额向母公司支付服务费。
子公司账面按收到金额确认收入，按支付的金额确认成本（二者金额相同）。母公司账面确认收入，合并报表里直接抵消子公司账面的收入成本。这种做法有问题吗？

回答人：chenyiwei
对子公司而言，主要问题是对该笔业务应按照“总额法”还是“净额法”核算。如果客户事实上知悉子公司不具备提供该项服务的能力和资源，将母公司视作提供该项服务的首要义务人，子公司只是起到代收代付角色的，则子公司应采用净额法核算，即只反映与客户和母公司之间的往来，不确认收入和成本。
根据子公司报表层面的处理方法不同，母公司编制合并报表时需编制的合并抵销分录也会不同，但最终的合并结果不受子公司层面报表处理差异的影响。